【裁判字號】    88,易,1976
【裁判日期】    890127
【裁判案由】    竊盜
【裁判全文】
臺灣臺北地方法院刑事判決                        八十八年度易字第一九七六號
    公  訴  人  臺灣臺北地方法院檢察署檢察官
    被      告  乙○○
右列被告因竊盜案件，經檢察官聲請簡易判決處刑（八十七年度偵字第一○○一三號
），本院台北簡易庭受理後（案後：八十七年度北簡字第九九五號），認為不宜以簡
易判決處刑，移送而來，本院判決如左：
    主      文
乙○○連續竊，累犯，處拘役肆拾日。
    事      實
一、乙○○於民國八十二年間因違反麻醉藥品管理條例案件，經本院判處有期徒刑四
    月確定，於八十二年七月二十一日執行完畢，猶不知悛悔，竟意圖為自己不法之
    所有，基於概括犯意，先於八十七年五月十三日中午十二時許，以自備之鑰匙，
    侵入台北市○○○路○段三八五號「宛園餐廳」內（侵入住宅部分未據告訴）。
    徒手竊得櫃檯抽屜內新台幣（下同）一百元（五十元硬幣二枚）。復於同年月十
    五日下午一時三十分許，在上址以相同方式竊取九十元（十元硬幣二枚、五元硬
    幣二枚、一元硬幣六十枚）及香菸一包、打火機一個，得手後甫欲離去時，為警
    當場查獲。
二、案經台北市政府警察局大安分局報請臺灣臺北地方法院檢察署檢察官聲請簡易判
    決處刑，經本院台北簡易庭移送而來。
    理      由
一、右開事實，業據被告乙○○迭於警訊及偵、審中坦承不諱，核與被害人丁○○證
    述情節相符，併有贓物領據一紙在卷可稽，事證明確，被告犯行洵堪認定，應予
    依法論科。
二、核被告所為，係犯刑法第三百二十條第一項之竊盜罪。其先後二次犯行，時間緊
    接、犯構成要件相同之罪名，顯係基於概括犯意為之，應依連續犯之規定，論以
    一罪，並加重其刑。查被告於八十二年間因違反麻醉藥品管理條例案件，經本院
    判處有期徒刑四月確定，於八十二年七月二十一日執行完畢，有臺灣高等法院檢
    察署刑案紀錄簡覆表一份可按，其於五年內再犯本件有期徒刑以上之罪，為累犯
    生危害尚輕、犯罪後態度良好，被害人不予追究等一切情狀，量處如主文所示之
    刑，併諭知易科罰金之標準，以資懲儆。
三、移送併辦意旨（八十八年度偵字第一一四三○號、第一三二一五號）略以：被告
    乙○○於八十八年五月十六日上午十時三十分許，在台北市○○○路○段高架橋
    下停車場內，乘被害人丙○○所有車號Ｂ三─一二○號計程車無人看管之際，竊
    取車內之玉石四塊、翻譯機一臺、行動電話一支等物，另於同年六月九日下午三
    時三十分許，在上址高架橋下停車場，竊取被害人陳建文所有已報廢之ＤＪ─二
    五六號計程車一輛，因認被告涉有竊盜罪嫌云云，訊據被告堅詞否認有上開犯行
    ，辯稱：伊只是在車內睡覺，並無偷竊他人之物等語。經查：被害人丙○○雖於
    警訊中供稱遺失上開物品，惟被告當場為警查獲時，並未在其身上搜獲上開物品
    ，且丙○○經本院屢傳未到，本院無從命其提出上開物品來源證明，進而查知丙
    ○○是否確有上開物品遭竊；又上開ＤＪ─二五六號計程車已經報廢，警方查獲
    當時，被告正躺在車椅上，且該車外觀破損，未上鎖等情，業據被害人陳建文於
    警訊、證人即查獲之警員甲○○於本院審理時證述在卷，被告所辯僅在車上睡覺
    ，應堪採信。此外，復查無其他積極證據足證被告有前開竊盜犯行，不能證明犯
    罪，應退由檢察官另行偵查辦理。
據上論結，應依刑事訴訟法第二百九十九條第一項前段，刑法第五十六條、第三百二
十條第一項、第四十七條，罰金罰鍰提高標準條例第一條前段，判決如主文。
本案經檢察官孟玉梅到庭執行職務。
中      華      民      國      八十九      年     一     月    廿七    日
                      臺灣臺北地方法院刑事第八庭
                                        法    官  胡  宏  文
右正本證明與原本無異。
如不服本判決，應於判決送達後十日內，向本院提出上訴狀。
                                        書 記 官  魏  大  年
中      華      民      國      八十九      年     一     月    廿九    日
附錄本案論罪科刑法條全文：
刑法第三百二十條第一項
一意圖為自己或第三人不法之所有，而竊取他人之動產者，為竊盜罪，處五年以下有
  期徒刑、拘役或五百元以下罰金。
二意圖為自己或第三人不法利益，而竊佔他人之不動產者，依前項之規定處斷。
三前二項之未遂犯罰之。


司法院資訊處製作；財團法人民間司法改革基金會備份。
